【裁判字號】    97,消債更更,3
【裁判日期】    971208
【裁判案由】    更生程序
【裁判全文】
臺灣嘉義地方法院民事裁定           97年度消債更更字第3號
聲  請  人  乙○○
                      之1
送達代收人  甲○○
上列聲請人因消費者債務清理事件聲請更生，聲請人對於中華民
國97年6月23日第一審裁定（本院97年度消債更字第55號）提起
抗告，經本院合議庭第一次發回更審，本院裁定如下：
    主  文
聲請人乙○○（身份證統一編號：Ｚ000000000號）自中華民國九
十七年十二月八日上午十時起開始更生程序。
命本院司法事務官進行本件更生程序。
保全處分之聲請駁回。
    理  由
一、按聲請人不能清償債務或有不能清償之虞者，得依本條例所
    定更生或清算程序，清理其債務，消費者債務清理條例（下
    稱本條例）第3條定有明文。再按聲請人與金融機構協商成
    立者，不得聲請更生或清算。但因不可歸責於己之事由，致
    履行顯有重大困難者，不在此限；本條例施行前，聲請人依
    金融主管機關協調成立之中華民國銀行公會會員辦理消費金
    融案件無擔保債務協商機制與金融機構成立之協商，準用前
    項之規定；債務人無擔保或無優先權之債務總額未逾新台幣
    1,200萬元者，於法院裁定開始清算程序或宣告破產前，得
    向法院聲請更生；法院開始更生程序之裁定，應載明其年、
    月、日、時，並即時發生效力，復為本條例第151條第5、6
    項，第42條第1項及第45條第1項所明定。
二、本件聲請人主張其有不能清償債務情事，前雖曾依金融主管
    機關協調成立之中華民國銀行公會會員辦理消費金融案件無
    擔保債務協商機制，與最大債權銀行台新國際商業銀行股份
    有限公司（下稱台新銀行）於民國95年4月29日成立協商，
    每月應償還新台幣（下同）20,772元，惟聲請人係任職於嘉
    義縣私立哈佛托兒所擔任隨車人員，每月平均收入僅約9,00
    0元至10,000元，且聲請人個人每月必須支出約2,015元（油
    錢支出499元、電話費383元、生活費1,133元），入不敷出
    ，所剩顯已不足以清償依前揭協商清償方案所應清償之債務
    金額，致96年12月間即毀諾，且無擔保或無優先權之債務總
    額未逾1,200萬元，復未經法院裁定開始清算程序或宣告破
    產，爰向本院聲請更生等語。
三、經查，(一)聲請人主張其負欠銀行之債務達1,406,461元，有
    其提出之債權人清冊、財團法人金融聯合徵信中心當事人查
    詢個人資料（信用報告）回覆書各1份可佐，而聲請人另有
    民間債務總計320,000元，有其提出之借款證明書3紙可證，
    均可認定。(二)聲請人於95年4月29日曾與台新銀行成立消費
    金融案件無擔保債務協商機制之協商，聲請人每月應償還
    20,772元等情，有台新債協97法字第60136號函所附之協議
    書、無擔保債務還款計畫各1份在卷可稽，堪信為真實。(三)
    聲請人主張其每月收入9,000元至10,000元，業據其於原審
    提出員工職務證明書、薪資證明單各1份為證，且與上開台
    新銀行函覆聲請人聲請協商時切結收入情形大致相符，應堪
    認定。是聲請人之收入本難清償原本協商方案每月須償還之
    金額，遑論尚須支付其必要生活費用，是債務人主張其有不
    可歸責於己之事由，致履行其之前與銀行所成立之協商顯有
    重大困難，應可採信。此外，本件又查無聲請人有本條例第
    6條第3項、第8條或第46條各款所定駁回更生聲請之事由存
    在，則聲請人聲請更生，與法尚無不符，應予准許，並依本
    條例第16條第1項之規定命司法事務官進行本件更生程序。
    另本件更生聲請業經准許，聲請人前聲請保全處分，已無必
    要。爰裁定如主文。
中    華    民    國    97    年    12    月    8     日
              民事第一庭    法      官  張鶴齡
上為正本係照原本作成。
保全處分聲請駁回部分得抗告，其餘不得抗告。
本裁定已於97年12月8日上午10時公告。
中    華    民    國    97    年    12    月    8     日
                            書  記  官  馮澤文


司法院資訊處製作；財團法人民間司法改革基金會備份。
